【裁判字號】    90,交訴,30
【裁判日期】    901228
【裁判案由】    公共危險等
【裁判全文】
臺灣士林地方法院刑事判決                            九十年度交訴字第三○號
    公  訴  人  臺灣士林地方法院檢察署檢察官
    被      告  甲○○
右列被告因公共危險案件，經檢察官提起公訴（九十年度偵字第三八七九號），本院
判決如左：
    主  文
甲○○以蛇行超車、高速競駛之方法，致生往來之危險，處拘役伍拾日，緩刑貳年。
    事  實
一、甲○○於民國九十年一月二十日晚上八時五分左右，駕駛車牌號碼Ｔ九—五○八
    號營業用小客車沿國道三號公路由南往北行駛，見前方同方向由乙○○（另行審
    結）所駕駛之車牌號碼ＤＱ—八六四八號自用小貨車速度緩慢，遂連續以閃大燈
    之方式迫使乙○○讓路，乙○○不予理會，甲○○即蛇行超車至乙○○所駕駛車
    輛前方，復立即減速慢行，促使乙○○減速慢行。乙○○隨即連續以閃大燈之相
    同方式迫使甲○○讓路，甲○○不願讓路，二車即在高速公路匝道上競駛。甲○
    ○持續擋住乙○○去路，行至國道三號公路汐止交流道匝道接國道一號公路處，
    乙○○即蛇行超車至甲○○所駕駛車輛前方，並以右前車頭擦撞甲○○所駕駛之
    車輛左後方及左側後照鏡，致甲○○所有車輛之左後方及左方後照鏡受有損壞（
    乙○○毀損部分，業據甲○○於本院調查中撤回告訴）。乙○○未停車報警處理
    ，又以高達時速一百公里之速度繼續超速行駛，甲○○亦以高達時速一百公里之
    速度超速競逐追隨在後，並向乙○○連續閃大燈多次。乙○○先後以突然減速、
    加速方式變換速度，導致甲○○無法超越。二車行經國道一號公路南向十四公里
    二百公尺處，乙○○見甲○○連續閃大燈，一時氣憤，突然煞車停止，致其所駕
    駛之車輛失控翻車倒地。甲○○見狀，立即停車，手持鐵管下車砸打乙○○及乙
    ○○所有之上揭車輛長達三分鐘後，逕行駕車逃逸，乙○○則受有左前額及右臉
    頰等傷害，及車窗玻璃破損之損害（甲○○所涉傷害、毀損部分均未據乙○○提
    出告訴），致生往來車輛之危險。嗣經警據報前往處理，始發現上情。
二、案經內政部警政署國道公路警察局第一警察隊報請臺灣士林地方法院檢察署檢察
    官偵查起訴。
    理  由
一、右揭事實，業據被告甲○○於本院審理中坦承不諱，核與同案被告乙○○於警訊
    、偵查中所述經過大致相同，並有道路交通事故調查報告表影本一份、被告乙○
    ○受傷害照片一張、現場照片六張、被告甲○○所有營業小客車受損照片四張等
    在卷可憑。按汽車行駛高速公路，不得在單車道之匝道上超越前車、連續密集變
    換燈光或其他方式迫使前車讓道、及除遇特殊狀況必須減速外，不得驟然減速或
    在車道中臨時停車或停車、及不得驟然或任意換車道，如欲超越前車或變換車道
    時，應先顯示方向燈告知前後車輛，並保持安全距離及間隔，方得超越或變換車
    道，道路交通管制規則第九條第三款、第十款及第十條、第十一條定有明文。被
    告甲○○為職業駕駛人，明知有上開規定，卻未確實遵守，先後違反不同規定，
    在公用道路上蛇行超車、高速競駛，其有犯罪之故意甚明。且其於被告乙○○所
    有之小貨車翻車倒地後，不僅未施以救護，反而擅自於高速公路停車，並持鐵管
    砸打乙○○所有車輛，無視高速公路車輛高速往來經過所必求之順暢及安全性，
    已經造成高速公路往來車輛危險。綜上，被告甲○○在高速公路上閃燈、超車、
    擦撞、競速、突然減速慢行、於乙○○車輛翻車後，並持鐵管砸打被告乙○○所
    有之車輛，對於其他高速行駛中之往來車輛，亦存有發生碰撞肇事之公共危險，
    本件事證已臻明確，被告甲○○之犯行洵堪認定，應依法論科。
二、核被告甲○○所為，係犯刑法第一百八十五條第一項之以蛇行超車、高速競駛之
    方法，致生往來之危險罪。公訴意旨雖以被告甲○○另於被告乙○○所駕駛之車
    輛失控翻車倒地後，亦立即停車，手持鐵管下車砸打被告乙○○及其所有之營業
    小貨車，而有壅塞道路，致生往來危險之行為，然以被告甲○○與乙○○二人於
    道路上前後競駛之情形觀之，二人除二度超車之情形外，應多保持在同一車道追
    逐行駛，且觀諸卷附道路交通事故調查報告表所示，被告乙○○之車輛係翻覆於
    外車道上，被告甲○○應亦在該車道上敲打被告乙○○之車輛，尚無證據可證被
    告甲○○有壅塞道路，使其他車輛無法通行之情形，故無從認定被告甲○○有此
    部份之公共危險犯行，惟公訴人既以之與前開論罪科刑部分有實質上一罪關係，
    故不就公訴意旨所指壅塞道路部分另為無罪之諭知，附此說明。再查，被告甲○
    ○與乙○○二人原不相識，係於行車途中偶生之超車爭執，激憤之下互為追逐，
    彼此間應無犯意之聯絡，或行為之分擔，公訴人請求論以共同正犯，尚有未洽，
    亦併予敘明。爰審酌被告甲○○之品行、其於高速公路上駕駛汽車，本應有高度
    之注意義務，以避免行車事故之發生，竟因細故即與他人競駛，並蛇行超車，危
    及其他用路人之安全，實有非是，惟其於本院審理中尚能坦承不諱，深表悔意，
    態度尚稱良好等一切情狀，量處如主文所示之刑，並諭知易科罰金之折算標準。
    末查被告甲○○前未曾受有期徒刑以上刑之宣告，此有臺灣高等法院被告全國前
    案紀錄表一份存卷可考，被告甲○○因思慮不周致犯本罪，犯後已坦承犯行，尚
    知悔悟，其經此偵、審之教訓，自當知所惕勉而無再犯之虞，本院綜核各情，認
    上開對被告甲○○所宣告之刑以暫不執行為適當，故併予宣告緩刑二年，以啟自
    新。
據上論斷，應依刑事訴訟法第二百九十九條第一項前段，刑法第一百八十五條第一項
、第四十一條第一項前段、第七十四條第一款，罰金罰鍰提高標準條例第一條前段、
第二條，判決如主文。
本案經檢察官江林達到庭執行職務。
中     華     民     國     九 十     年     十二     月     二十八     日
                                  臺灣士林地方法院刑事第一庭
                                      法  官  彭  幸  鳴
如不服本判決，應於判決送達後十日內，向本院提出上訴狀。
附錄本案論罪科刑法條：
中華民國刑法第一百八十五條第一項
損壞或壅塞陸路、水路、橋樑或其他公眾往來之設備或以他法致生往來之危險者，處
五年以下有期徒刑，拘役或五百元以下罰金。


司法院資訊處製作；財團法人民間司法改革基金會備份。
